臺灣高等法院刑事裁定
109年度抗字第2090號
抗  告  人
即  受刑人  謝明遠



上列抗告人因檢察官聲請定其應執行刑案件，不服臺灣新竹地方
法院中華民國109年11月17日裁定（109年度聲字第1480號），提
起抗告，本院裁定如下：
    主  文
抗告駁回。
    理  由
一、原裁定意旨略以：抗告人即受刑人謝明遠因如附表所示之9
    罪，先後經判處如附表所示之刑確定，有本院被告前案紀錄
    表及各該刑事判決書各1份在卷可稽。原審法院為上開案件
    犯罪事實最後判決之法院，茲檢察官聲請定其應執行之刑，
    原審法院審核如附表所示之9罪，其犯罪行為時均係於附表
    編號1所示判決確定日期（民國107年12月17日）前為之，認
    檢察官聲請為正當，應予准許，並本於罪責相當之要求，在
    上開內、外部性界限範圍內，綜合斟酌受刑人犯罪行為之不
    法與罪責程度，及對其施以矯正之必要性，爰定其應執行之
    刑有期徒刑5年6月等語。
二、抗告意旨略以：抗告人所觸法數罪皆符合刑法第51條、第53
    條第5款之要件，抗告人願意並切結放棄易科罰金機會，未
    按數罪併罰時，針對第二犯罪宣告刑在刑度約接近0.69的均
    數值，因此在累進遞減原則設計上0.7作為第二宣告刑責遞
    減條數之始，共計算方式應為執行於最重宣告刑加上第二宣
    告刑乘以0.7而得出整合具體之刑。抗告人所犯數罪時間緊
    密，侵犯相同法益，況且有噬齊莫及之誠懇悔意，請給予抗
    告人一個公理公平、從輕從新最有利於抗告人之裁定云云。
三、按數罪併罰之定應執行之刑，係出於刑罰經濟與責罰相當之
    考量，並非予以犯罪行為人或受刑人不當之利益，為一種特
    別的量刑過程，相較於刑法第57條所定科刑時應審酌之事項
    係對一般犯罪行為之裁量，定應執行刑之宣告，乃對犯罪行
    為人本身及所犯各罪之總檢視，除應考量行為人所犯數罪反
    應出之人格特性，並應權衡審酌行為人之責任與整體刑法目
    的及相關刑事政策，在量刑權之法律拘束性原則下，依刑法
    第51條第5款之規定，採限制加重原則，以宣告各刑中之最
    長期為下限，各刑合併之刑期為上限，但最長不得逾30年，
    資為量刑自由裁量權之外部界限，並應受法秩序理念規範之
    比例原則、平等原則、責罰相當原則、重複評價禁止原則等
    自由裁量權之內部抽象價值要求界限之支配，使以輕重得宜
    ，罰當其責，俾符合法律授與裁量權之目的，以區別數罪併
    罰與單純數罪之不同，兼顧刑罰衡平原則。個案之裁量判斷
    ，除非有全然喪失權衡意義或其裁量行使顯然有違比例、平
    等諸原則之裁量權濫用之情形，即不得任意指其為違法。
四、經查，抗告人所犯如附表所示之各罪，前經法院判處如附表
    所示之刑並定如附表所示之應執行刑，均分別確定在案，且
    各罪均為最先一罪裁判確定前所犯，原審亦為最後事實審法
    院，有各該判決書及本院被告前案紀錄表在卷可稽。茲檢察
    官就抗告人所犯如附表所示之各罪向法院聲請定其應執行刑
    ，經原審法院審核認其聲請為正當，並定其應執行刑。又附
    表編號1為販賣第三級毒品罪、附表編號2為販賣第三級毒品
    未遂罪、附表編號3至7為三人以上共同冒用政府機關及公務
    員名義詐欺取財罪，上開各罪之犯罪型態、犯罪情節、侵害
    法益部分相同、部分不同，是原裁定於各刑之中最長期(1年
    10月)以上，各刑合併之刑期(11年2月)以下之法定範圍內定
    應執行有期徒刑5年6月，經核並未逾越刑法第51條第5款之
    界限，符合量刑裁量之外部性界限及內部性界限，亦無明顯
    過重而違反比例原則或公平正義原則之情形，自無違誤。抗
    告人雖以前詞提起抗告，然原裁定以本件符合數罪併罰要件
    ，定應執行刑為5年6月，已較附表編號1至7所示之罪之刑期
    總和11年2月為輕，亦較附表編號3至6前定應執行刑(2年10
    月)及其餘附表所示之罪之刑期總合6年10月為輕。原裁定已
    審酌受刑人犯罪之情節及行為次數，對於受刑人所犯數罪為
    整體評價，核屬法院裁量職權之適法行使，難謂與比例原則
    、平等原則、罪責相當原則、責任遞減原則有違，亦難認有
    與社會法律情感不符之情。抗告人所執前詞，指摘原裁定不
    當，為無理由，應予駁回。
五、據上論斷，應依刑事訴訟法第412條，裁定如主文。
中　　華　　民　　國　　109 　年　　12　　月　　9 　　日
                  刑事第二十五庭 審判長法  官 邱滋杉
                                       法  官 陳彥年
                                       法  官 文家倩
以上正本證明與原本無異。
如不服本裁定，應於收受送達後五日內向本院提出抗告狀。
                                       書記官 桑子樑
中　　華　　民　　國　　109 　年　　12　　月　　9 　　日